【裁判字號】    92,交訴,124
【裁判日期】    921219
【裁判案由】    公共危險等
【裁判全文】
臺灣彰化地方法院刑事判決                        九十二年度交訴字第一二四號
    公  訴  人  臺灣彰化地方法院檢察署檢察官
    被      告  甲○○
右列被告因公共危險等案件，經檢察官提起公訴（九十二年度偵字第六六六九號），
本院依簡式審判程序判決如左：
    主  文
甲○○服用酒類，不能安全駕駛動力交通工具而駕駛，處有期徒刑伍月；又駕駛動力
交通工具肇事，致人受傷而逃逸，處有期徒刑拾月。應執行有期徒刑壹年貳月；緩刑
參年。
被訴過失傷害部分公訴不受理。
    事  實
一、甲○○於民國九十二年八月二十五日二十時許，在彰化縣彰化市境內飲酒後，其
    血液中酒精濃度高達百分之○‧三（即三○○ＭＧ／ＤＬ）以上，已達不能安全
    駕駛之情況，竟仍於九十二年八月二十五日二十二時四十分許，駕駛車牌號碼四
    九八三─ＧＣ號自小客車，沿彰化縣彰化市○○○路，由南往北方向行駛，於途
    經彰化縣彰化市○○○路十五號前時，原應注意車前狀況，隨時採取必要之安全
    措施，且汽車駕駛人於飲用酒類後其吐氣所含酒精濃度超過每公升○‧二五毫克
    或血液中酒精濃度超過百分之○‧○五以上者，不得駕車，以避免車禍之發生，
    且依當時情形，又無不能注意之情事，竟疏於注意，仍貿然駕車行進，適有乙○
    ○騎乘車牌號碼ＫＪＷ─六二七號重型機車，亦沿自強南路，同向於甲○○所駕
    自小客車前方行駛，甲○○因酒後反應能力減弱，且疏未注意車前狀況，致其所
    駕自用小客車自後方猛然追撞乙○○所騎機車，該機車因遭後方自小客車猛力撞
    擊失控左斜而衝入對向車道路邊倒地，因而致乙○○受有頭部外傷併頭皮血腫及
    背部挫傷及雙側上肢擦傷等傷害（過失傷害部分，業據告訴人具狀撤回告訴，詳
    後述）。詎甲○○於駕車肇事，致人受傷後，本應留在現場協助救助傷患或採取
    其他必要措施，並向警察機關報告，不得駛離，竟為圖卸責，未停車察看乙○○
    之傷勢及將其送醫，反駕車逃離現場，幸經證人謝文輝於車禍現場對面目擊車禍
    發生過程，並記下甲○○所駕前開自小客車之車牌號碼，始報警而於同日二十三
    時四十分許，在彰化縣彰化市○○街二一二號中庭廣場處查獲逃逸之甲○○，嗣
    經警將甲○○送往財團法人彰化基督教醫院抽取血液檢驗，檢驗結果其血液中所
    含酒精濃度仍高達三○○ＭＧ／ＤＬ。
二、案經彰化縣警察局彰化分局報請臺灣彰化地方法院檢察署檢察官偵查起訴。
    理  由
一、右揭事實，業據被告甲○○於本院審理時坦承不諱，核與被害人乙○○指述之情
    節，以及目擊證人謝文輝、證人即現場處理警員蔡祈煌證述之情節相符，並有道
    路交通事故調查報告表（一）（二）、道路交通事故現場圖、財團法人彰化基督
    教醫院出具之甲○○血液中酒精濃度檢驗報告單、酒測觀察紀錄表、彰化縣警察
    局彰警交字第Ｉ00000000號舉發違反道路交通管理事件通知單各一紙、
    車禍現場及車損相片六張，以及財團法人彰化基督教醫院出具之乙○○傷勢診斷
    書一紙附卷可稽。基上，本件事證明確，被告右揭犯行，洵堪認定，應予依法論
    科。
二、核被告所為，係犯刑法第一百八十五條之三重大違背安全駕駛罪及同法一百八十
    五條之四肇事遺棄罪。被告所犯前開二罪，犯意各別，行為互殊，犯罪構成要件
    不同，應予分論併罰。爰審酌被告飲酒後所測得之血液中所含酒精濃度甚高、肇
    事逃逸之惡性非微、犯罪後於警訊時及偵查中仍一再否認知悉撞到人，飾詞諉責
    ，惟於本院審理時尚知坦承犯行，已見悔意，且事後於審理中復已與被害人乙○
    ○達成和解，被害人就過失傷害部分亦已撤回告訴，有彰化縣彰化市調解委員會
    調解書及撤回告訴狀各一份存卷可據等一切情狀，分別量處如主文所示之刑，並
    定其應執行之刑，以示儆懲。末查被告甲○○前未曾受有期徒刑以上刑之宣告，
    此有臺灣彰化地方法院檢察署刑案資料查註紀錄表及臺灣高等法院被告全國前案
    紀錄表各一份存卷可按，其因一時失慮，致罹刑典，經此偵、審程序教訓，當知
    所警惕，信無再犯之虞，且其已與被害人就過失傷害部分達成民事和解，已如前
    述，本院認前開對其宣告之刑，以暫不執行為適當，爰併予諭知緩刑三年，用啟
    自新。
三、另本件公訴意旨略以：被告甲○○於九十二年八月二十五日二十時許，在彰化縣
    彰化市境內飲酒後，其血液中酒精濃度高達百分之○‧三（即三○○ＭＧ／ＤＬ
    ）以上，竟仍於九十二年八月二十五日二十二時四十分許，駕駛車牌號碼四九八
    三─ＧＣ號自小客車，沿彰化縣彰化市○○○路，由南往北方向行駛，途經彰化
    縣彰化市○○○路十五號前時，原應注意車前狀況，隨時採取必要之安全措施，
    且汽車駕駛人於飲用酒類後其吐氣所含酒精濃度超過每公升○‧二五毫克或血液
    中酒精濃度超過百分之○‧○五以上者，不得駕車，以避免車禍之發生，且依當
    時情形，又無不能注意之情事，竟疏於注意，仍貿然駕車行進，適有乙○○騎乘
    車牌號碼ＫＪＷ─六二七號重型機車，亦沿自強南路，同向於甲○○所駕自小客
    車前方行駛，甲○○因酒後反應能力減弱，且疏未注意車前狀況，致其所駕自用
    小客車自後方猛然追撞乙○○所騎機車，該機車因遭後方自小客車猛力撞擊失控
    左斜而衝入對向車道路邊倒地，因而致乙○○受有頭部外傷併頭皮血腫及背部挫
    傷及雙側上肢擦傷等傷害，經被害人乙○○提出過失傷害告訴，因認被告涉有刑
    法第二百八十四條第一項之過失傷害罪嫌。按告訴乃論之罪，告訴人於第一審辯
    論終結前得撤回其告訴；又告訴經撤回者，應諭知不受理之判決，刑事訴訟法第
    二百三十八條第一項、第三百零三條第三款分別定有明文。經查，本件公訴人認
    被告就此部分係觸犯刑法第二百八十四條第一項之罪，依同法第二百八十七條前
    段之規定，須告訴乃論，茲據告訴人乙○○具狀撤回其過失傷害之告訴，有撤回
    告訴狀一份附卷可稽，揆諸首開說明，應就此過失傷害部分為諭知不受理之判決
    。
據上論斷，應依刑事訴訟法第二百七十三條之一第一項、第二百九十九條第一項前段
、第三百零三條第三款，刑法第一百八十五條之三、第一百八十五條之四、第五十一
條第五款、第七十四條第一款，判決如主文。
本案經檢察官陳德芳到庭執行職務。
中      華      民      國     九十二     年     十二    月    十九     日
                                    臺灣彰化地方法院交通法庭
                                        法    官  李  進  清
右正本證明與原本無異。
如不服本判決，應於判決送達後十日內向本院提出上訴狀( 須附繕本 )。
告訴人或被害人對於判決如有不服具備理由請求檢察官上訴者，其上訴期間之計算係
以檢察官收受判決正本之日期為準。
                                        法院書記官  張  木  松
中      華      民      國     九十二     年     十二    月    二十二   日
刑法第一百八十五條之三：
服用毒品、麻醉藥品、酒類或其他相類之物，不能安全駕駛動力交通工具而駕駛者，
處一年以下有期徒刑、拘役或三萬元以下罰金。
刑法第一百八十五條之四：
駕駛動力交通工具肇事，致人死傷而逃逸者，處六月以上五年以下有期徒刑。


司法院資訊處製作；財團法人民間司法改革基金會備份。
